# 非现金对价

提问人：天道酬勤三四年 时间：2020-06-30 08:05:06
陈老师好，A公司销售智能产品给B酒店（主营是销售酒店智能产品），假定应收账款为 10 万元（不考虑税费），因B酒店无现金付款，约定B酒店用等额房券支付，A公司可自主定价在OTA平台售卖该房券。每月与B酒店结算。
根据新收入准则，判断应为非现金对价的模式。假定 3 月后房券全部出售，收到现金 12 万元（不考虑税费），请问陈老师，售卖房券的收入可以以 12 万元全额确认？还是以 2 万元（12-10）确认？

回答人：chenyiwei
首先取决于本企业通过OTA平台售卖客户抵账得来的房券，是否属于经常发生的“日常业务”。如果不是日常业务，而是偶发性的，则直接将差额 2 万元调整营业外收入。
如果属于日常业务的，则进一步对照新收入准则第三十四条关于主要责任人/代理人的区分规定，确定应采用总额法还是净额法确认这部分收入。个人感觉总额法的可能性相对较大。